【裁判字號】    92,易,66
【裁判日期】    921014
【裁判案由】    竊盜
【裁判全文】
臺灣花蓮地方法院刑事判決                            九十二年度易字第六六號
    公  訴  人  臺灣花蓮地方法院檢察署檢察官
    被      告  己○○
    輔  佐  人  辛○○
    指定辯護人  本院公設辯護人  丙○
右列被告因竊盜案件，經檢察官提起公訴（九十一年度偵字第五三九號），本院判決
如左：
    主  文
己○○連續攜帶兇器竊盜，處有期徒刑拾月。
    事  實
一、己○○罹患腦損傷，腦波功能不正常，智能不足，心理年齡介於九歲至不滿十二
    歲之間，乃精神耗弱之人，竟基於意圖為自己不法所有之概括犯意，連續於：
(一)民國九十年十月二十三日十六時許，在花蓮縣吉安鄉○○路○段果菜市場，持客
    觀上可作為兇器使用之水果刀一把，撬開壬○○所有之ＩＸ－一四三八號自用小
    客車車門鎖及啟動鎖，以接觸電源線發動引擎之方式竊取該車。
(二)同日十八時許，駕駛上開竊得之ＩＸ－一四三八號自用小客車，搭載與之有竊盜
    犯意聯絡之余建傑（由檢方另行偵辦）前往同鄉光華村東華大橋橋上工寮，共同
    徒手竊取癸○○所有之測量用望遠鏡、切管器各一台。
(三)同日二十一時許，前往同縣花蓮市○○街八十一之一號駒達汽車修理廠 (無人居
    住），踰越大門鐵製欄杆，侵入修理廠辦公室內 (無故侵入他人建築物罪未據告
    訴），徒手竊取甲○○所有之點焊機、氣動磨砂機各一部、茶葉三包、三尺螺絲
    起子一支、雨刷片一組、工具箱（含工具）一只、工作燈一組、機油蕊夾子一支
    、行動電話免持聽筒、沖子各一組、尺規一只、車鑰匙十串等物品及戊○○所有
    之ＩＺ－五三一六號自用小客車。
(四)同日二十三時五十分許，前往同市○○路二十五之三號興隆汽車修理廠（無人居
    住），無故侵入修理廠廠房內，徒手竊取子○○所有之吸塵器一台、音響、雨刷
    各一組、海軍禮服二套、零錢三百七十五元、車牌三面等物品、修理廠待修車輛
    內之行動電話、電腦字典各一台、釣桿一支、測速雷達二組、救生衣一件、行動
    電話充電器三組、木製印材七顆。
二、案經子○○訴由花蓮縣警察局吉安分局報告臺灣花蓮地方法院檢察署檢察官偵查
    起訴。
    理  由
一、訊據被告己○○就右揭事實均坦承不諱，核與被害人壬○○、癸○○、甲○○、
    子○○分別於警、偵訊中之指訴相符，並有證人即駒達汽車修理廠之職員乙○○
    、被害人戊○○之妻丁○○於警訊之證詞可參，此外復有贓證物品認領保管收據
    四紙、贓物及現場照片共三十二幀、現場圖及車籍查詢資料各二份等附卷可稽，
    被告自白與事實相符。本件事證明確，被告犯行堪以認定，應予依法論科。
二、核被告所為，就事實欄一、(一)之部分，係犯刑法第三百二十一條第一項第三款
    之加重竊盜罪，就事實欄一、(二)之部分，係犯刑法第三百二十條第一項之竊盜
    罪，就事實欄一、(三)之部分，係犯刑法第三百二十一條第一項第二款之加重竊
    盜罪，就事實欄一、(四)之部分，係犯刑法第三百零六條第一項之無故侵入他人
    建築物罪及同法第三百二十條第一項之竊盜罪。被告就事實一、(二)之部分，與
    余建傑有犯意連絡及行為分擔，為共同正犯。其多次竊盜犯行，觸犯構成要件相
    同之罪名，顯係基於概括犯意反覆為之，為連續犯，應依刑法第五十六條之規定
    從較重之刑法第三百二十一條第一項第三款之加重竊盜罪論處，並加重其刑。被
    告所犯竊盜與無故侵入他人建築物二罪間，有方法結果之牽連關係，應從較重之
    竊盜罪處斷。查被告罹患腦損傷，腦波功能不正常，智能不足，其心理年齡介於
    九歲至不滿十二歲之間等情，有行政院衛生署花蓮醫院八十八年十二月三十一日
    八八花醫總字第六三四一號函所附之精神科門診鑑定書及財團法人佛教慈濟綜合
    醫院九十二年八月二十五日（九二）慈醫文字第○○一七一七號函所附之精神鑑
    定報告書各一份附卷可稽，為精神耗弱之人，應依刑法第十九條第二項之規定減
    輕其刑，並依刑法第七十一條之規定，先加後減之。審酌被告前曾因竊盜罪經判
    決處刑，尚不知悔改，有臺灣高等法院被告全國前案紀錄表一份在卷可按，其犯
    罪之動機、手段、次數、竊得之財物、所生之危害及犯罪後坦承犯行等一切情狀
    ，量處如主文所示之刑。
據上論結，應依刑事訴訟法第二百九十九條第一項前段，刑法第五十六條、第三百零
六條、第三百二十一條第一項第三款、第五十五條、第十九條第二項，罰金罰鍰提高
標準條例第一條前段，判決如主文。
本案經檢察官庚○○到庭執行職務。
中      華    民      國      九十二      年      十    月    十四    日
                                臺灣花蓮地方法院刑事庭
                                    審判長法官  黃麗生
                                          法官  陳世博
                                          法官  蘇姵文
右正本證明與原本無異。
如對本判決不服，應於送達後十日內，向本院提出上訴狀。（應抄附繕本）告訴人或
被害人如對於本判決不服者，應具備理由請求檢察官上訴，其上訴期間之計算係以檢
察官收受判決正本之日期為準。
                                          法院書記官
中      華      民      國      九十二      年      十    月    十五    日
附錄本判決論罪之法律條文
刑法第三百零六條
無故侵入他人住宅、建築物或附連圍繞之土地或船艦者，處一年以下有期徒刑、拘役
或三百元以下罰金。
無故藏匿其內或受退去之要求而仍留滯者亦同。
刑法第三百二十一條第一項、第三款
犯竊盜罪而有左列情形之一者，處六月以上五年以下有期徒刑：
三、攜帶兇器而犯之者。


司法院資訊處製作；財團法人民間司法改革基金會備份。
